【裁判字號】    88,易,5225
【裁判日期】    890127
【裁判案由】    賭博
【裁判全文】
臺灣高雄地方法院刑事判決                        八十八年度易字第五二二五號
    公  訴  人  臺灣高雄地方法院檢察署檢察官
    被      告  丙○○
    被      告  甲○○
    被      告  乙○○
右列被告因賭博案件，經檢察官聲請間易判決處刑（八十八年度偵字第二四七二四號
），經本院高雄簡易法庭，認不宜以簡易判決處刑，而移送本院依普通程序審理，本
院判決如左：
    主  文
丙○○共同以賭博為常業，處有期徒刑肆月，如易科罰金，以參佰元折算壹日。電動
玩具「滿貫大享」肆台（均含ＩＣ板）、「龍鳳」貳台、「神龍」壹台、賭資新臺幣
陸仟伍佰元，均沒收。
甲○○共同以賭博為常業，處有期徒刑貳月，如易科罰金，以參佰元折算壹日。緩刑
貳年。前項之電動玩具「滿貫大享」肆台（均含ＩＣ板）、「龍鳳」貳台、「神龍」
壹台、賭資新臺幣陸仟伍佰元，均沒收。
乙○○在公眾得出入之場所賭博財物，處罰金壹仟元。如易服勞役，以參佰元折算壹
日。電動玩具「滿貫大享」肆台（均含ＩＣ板）、「龍鳳」貳台、「神龍」壹台、賭
資新臺幣陸仟伍佰元，均沒收。
    事  實
一、丙○○自民國八十八年十月三日起，在高雄市新興區○○○路五十九之九公眾得
    出入之場所經營「上田超商」擺設電動玩具「滿貫大享」四台、「龍鳳」二台、
    「神龍」一台（均含ＩＣ板）與不特定顧客賭博財物，且以之為常業。同時以每
    月新台幣（下同）一萬八千元僱用有共同犯意聯絡之甲○○在店內擔任開分員，
    負責為顧客開分、洗分、兌換現金、賭資。其賭博方式係以一定現款開分（依賭
    客所玩之電動機機具種類所開之分數而有異），如押中，可累積分數，以同樣比
    例兌換現金，如未押中，則歸丙○○所有。嗣於八十八年十月五日下午三時四十
    分，賭客乙○○在該處賭玩上開「龍鳳」電玩後，向甲○○洗分二百分，甲○○
    即將賭金二百元交付賭客乙○○之際，為警當場查獲。除在乙○○身上查扣有該
    甫兌換之賭金二百元外，復查扣店內供賭博用電玩具「滿貫大享」四台（均含Ｉ
    Ｃ板）、「龍鳳」二台、「神龍」一台、電動機具內賭資二千元及兌換台供兌換
    之賭金用之四千三百元。
二、案經高雄市政府警察局新興分局移請臺灣高雄地方法院檢察署偵查起訴。
    理  由
一、訊據被告丙○○、甲○○、乙○○對右揭犯行，均供承不諱，且被告甲○○於案
    發之際兌換賭資之金額，核與賭客乙○○所供之金額相符，並有高雄市政府警察
    局查獲賭博電玩現場紀錄、扣押筆錄可資佐證，復有前述之賭具、賭資扣案足稽
    ，故被告丙○○、甲○○、乙○○三人犯嫌均堪認定。
二、按常業罪，只須有賴某種犯罪為業之意思，而有事實之表現為已足，不以藉該犯
    罪為唯一生存者為必要，縱令尚有其他職業，亦無礙成立常業罪（最高法院八十
    五年台上字五一０號判例參照）。查被告丙○○其本業雖亦同時經營「上田超商
    」，惟另在超商內設置電動機具，經常反覆與人賭博，從中獲取贏利，依首開說
    明，顯係以賭博贏利供應生活之資，應以賭博為常業。又被告甲○○則受僱於被
    告丙○○擔任該內開分員，並負責在店內為顧客洗分、開分及兌換賭資工作，核
    其二人所為，均係犯刑法第二百六十七條之常業賭博罪。被告許國忠為賭客，則
    另成立刑法第二百六十六條第一項普通賭博罪。
    又被告丙○○、甲○○二人間，有共同犯意之聯絡及行為之分擔，均為共同正犯
    。公訴人認被告丙○○、甲○○二人，係犯刑法第二百六十六條第一項之普通博
    罪，則容有未洽，起訴法條應予變更。審酌被告丙○○因一時貪圖小利設置電動
    賭博機具與人賭博，危害社會善良風俗，惟經營之時間不長；被告甲○○僅係受
    僱，情節較輕，及賭客乙○○忠亦坦承在場賭博犯行、三人均態度良好等其他一
    切情狀，爰酌情分別量處被告丙○○有期徒刑四月、被告甲○○有期徒刑二月、
    賭客乙○○罰金一千元。被告丙○○、甲○○二人所科之有期徒刑並均諭知易科
    罰金之折算標準，被告乙○○所科之罰金刑，則另諭知易服勞役折算標準。又被
    告甲○○前未曾受有期徒刑以上刑之宣告，有卷附臺灣高雄地方法院檢察署刑案
    資料查註紀錄表可佐，其未滿二十歲而涉事未深，因一時失慮受雇擺設有賭博電
    玩之超商工作，偶罹刑典，其經此刑之宣告後，應知警惕，信無再犯之虞。本院
    認暫不執行其刑為當，併予以宣告緩刑二年，用啟自新。查扣賭客乙○○身上甫
    兌換之賭金二百元，電動機具內賭資二千元及兌換台供兌換之賭金之四千三百元
    ，共計賭資六千元及供人賭博電動機具共計七台，均係供賭客當場賭博之器具及
    兌換籌碼處之財物，均應依刑法第二百六十六條第二項規定宣告沒收。
三、被告三人因賭博案件，經檢察官聲請簡易判決處刑，惟經本院高雄簡易法庭認不
    宜以簡易判決處刑，而移送本院依普通程序審理，並此敘明。
據上論斷，應依刑事訴訟法第四百五十二條、第二百九十九條第一項前段、第三百條
、刑法第二十八條、第二百六十六條第一項、第二項、第二百六十七條、第四十一條
、第四十二條第二項、第七十四條第一款，罰金罰鍰提高標準條例第一條前段、第二
條，判決如主文。
本案經檢察官莊榮松到庭執行職務。
中    華    民    國    八十九    年      一      月       二十七       日
                                  臺灣高雄地方法院刑事第六庭
                                      法  官    李  政  庭
右為正本，係照原本作成。
如不服本判決，應於送達後十日內，向本院提出上訴狀。
                                      書記官    王  宏  琪
中    華    民    國    八十九    年      一      月       二十八       日
附錄本判決論罪之法條：
刑法第二百六十七條：
以賭博為常業者，處二年以下有期徒刑，得併科一千元以下罰金。
刑法第二百六十六條第一項、第二項
在公共場所或公眾得出入之場所賭博財物者，處一千元以下罰金，但以供人暫時娛樂
之物為賭博者，不在此限。
當場賭博之器具與在賭檯或兌換籌碼處之財物，不問屬於犯人與否，沒收之。


司法院資訊處製作；財團法人民間司法改革基金會備份。
